臺灣臺中地方法院刑事判決　　　　　　　99年度訴字第1868號
公　訴　人　臺灣臺中地方法院檢察署檢察官
被　　　告　詹文賢
上列被告因偽造文書等案件，經檢察官提起公訴（99年度偵字第
7307號），本院判決如下：
    主    文
詹文賢犯如附表一所示之行使偽造私文書罪，處如附表一所示之
刑（詳附表一「應處之刑」欄所示）。應執行有期徒刑拾月，如
易科罰金，以新臺幣壹仟元折算壹日。
其餘被訴偽造私文書、詐欺部分，均無罪。
    犯 罪 事 實
一、詹文賢為詹阿財、詹張那妹夫婦之子，因詹張那妹於民國97
    年10月29日發生車禍事故，於送醫急救後，已陷於神智不清
    、無意思表達之能力，並於沙鹿童綜合醫院診療，於98年3
    月間轉診至中國醫藥大學附設醫院豐原分院（下稱中醫豐原
    分院）做呼吸照護。嗣於98年5 月間，詹文賢受其父詹阿財
    委託前往調解委員會與車禍肇事者達成調解，保險公司並要
    求提供詹張那妹金融帳戶帳號，以方便理賠匯款，而詹阿財
    、詹張那妹之財產均共同管理，詹文賢竟未經詹阿財之同意
    ，擅自至詹阿財位在改制前臺中縣新社鄉○○街○ 段380 巷
    6 號住處，偷取詹阿財管領之詹張那妹所有中華郵政股份有
    限公司豐原郵局局號0000000 、帳號0000000 號帳戶（下稱
    豐原郵局帳戶）之存摺及印鑑章（竊盜部分，未據詹阿財、
    詹張那妹提出告訴），且為謀取詹張那妹名下之理賠金及存
    款，明知其未經詹阿財、詹張那妹之同意或授權，竟基於行
    使偽造私文書及意圖為自己不法所有之詐欺取財犯意，於附
    表一編號1 至11所示之時間，前往位在改制前臺中縣豐原市
    ○○○○○路郵局及豐原大湳郵局等郵局，填寫詹張那妹名
    義之郵政存簿儲金提款單，並盜蓋「詹張那妹」之印鑑章於
    其上之「請蓋原留印鑑」欄內，據以偽造詹張那妹表示要提
    領如附表一編號1 至11所示存款之私文書，並持以向郵局人
    員行使之，使郵局之承辦人員陷於錯誤，而將詹張那妹上開
    帳戶內之存款如數交付予詹文賢，足以生損害於詹張那妹本
    人及上開郵局對於存款管理之正確性。
二、詹張那妹於98年11月13日死亡後，詹阿財即其子女詹文賢、
    詹竣森、詹碧霜等人均為繼承人，詹文賢明知詹張那妹死亡
    後，詹張那妹上開豐原郵局帳戶內之存款應列為遺產，且為
    全體繼承人所公同共有，非經全體繼承人之同意，不得擅自
    處分，詹文賢竟另基於，竟基於行使偽造私文書及意圖為自
    己不法所有之詐欺取財犯意，於附表一編號12至14所示之時
    間，前往位在改制前臺中縣豐原市○○○○○路郵局，虛偽
    填寫詹張那妹名義之郵政存簿儲金提款單，並盜蓋「詹張那
    妹」之印鑑章於其上之「請蓋原留印鑑」欄內，據以偽造詹
    張那妹表示要提領如附表一編號12至14所示之存款之私文書
    ，並持以向郵局人員行使之，使郵局之承辦人員陷於錯誤，
    而將詹張那妹上開帳戶內之存款如數交付予詹文賢，足以生
    損害於詹張那妹之繼承人詹阿財、詹竣森、詹碧霜及上開郵
    局對於存款管理之正確性。
三、案經詹竣森訴由臺灣臺中地方法院檢察署檢察官偵查起訴。
    理    由
壹、證據能力部分：
    按被告以外之人於審判外之陳述，雖不符刑事訴訟法第159
    條之1 至第159 條之4 之規定，而經當事人於審判程序同意
    作為證據，法院審酌該言詞陳述或書面陳述作成時之情況，
    認為適當者，亦得為證據。當事人、代理人或辯護人於法院
    調查證據時，知有第159 條第1 項不得為證據之情形，而未
    於言詞辯論終結前聲明異議者，視為有前項之同意，刑事訴
    訟法第159 條之5 定有明文。核其立法意旨在於傳聞證據未
    經當事人之反對詰問予以核實，原則上先予排除。惟若當事
    人已放棄反對詰問權，於審判程序中表明同意該等傳聞證據
    可作為證據；或於言詞辯論終結前未聲明異議，基於尊重當
    事人對傳聞證據之處分權，及證據資料愈豐富，愈有助於真
    實發見之理念，且強化言詞辯論主義，使訴訟程式得以順暢
    進行，上開傳聞證據亦均具有證據能力。查：本判決所引之
    被告以外之人於審判外所為之陳述及卷內其他書證（供述證
    據部分），查無符合同法第159 條之1 至之4 等前4 條之情
    形，檢察官及被告於本院準備程序中均表示無意見，復於本
    院審理時並未就卷內其他證據資料之證據能力有所爭執，且
    迄本院言詞辯論終結前，均未主張有刑事訴訟法第159 條第
    1 項不得為證據之情形，是應認已同意卷內證據均得作為證
    據，且經本院審酌上開傳聞證據作成時，較無人情施壓或干
    擾，亦無不當取證之情形，認為以之作為本案之證據亦屬適
    當，是上揭傳聞證據自具有證據能力。
貳、有罪部分：
一、訊據被告詹文賢固坦承有於附表一編號1 、3 、4 、7 、9
    至11所示之時間、地點，未經詹阿財或詹張那妹之同意或授
    權，偽造詹張那妹明意之郵政存簿儲金提款單持以向郵局人
    行使而詐領款項自行花用之事實，惟否認有附表一編號2、5
    、6 、8 及11至14所示犯行，辯稱：98年5 月7 日提領之5
    萬元是父親詹阿財要求伊提領用以支付詹張那妹之醫療費用
    ；又因伊擔心母親詹張那妹過世後會被課徵遺產稅，故於98
    年6 月1 日提領150 萬元並將該款項轉存到伊女兒詹詠儀、
    詹詠婷之郵局帳戶內存放，是伊擔心詹張那妹過事後會被課
    遺產稅，後來也拿來支付詹張那妹之喪葬費；另98年6 月3
    日是伊父親詹阿財要求伊提領70萬元並匯到伊伯父詹阿添之
    帳戶內；伊於98年9 月29日是應伊姐詹碧霜要求而提領10萬
    元給她，詹阿財事後才知悉；另98年11月20日、98年12 月4
    日及同年月29日分次提領4 千元、3 千元及3 千元部分，均
    是應詹阿財之要求將詹張那妹帳戶內之老人年金領出云云。
    經查：
  (一)被告詹文賢之父母詹阿財、詹張那妹之財產均共同管理，詹
    張那妹於98年10月29日因車禍事故，經送沙鹿童綜合醫院治
    療後，因陷於神智不清、因此無法表達意思，而欠缺意思能
    力，後於98年3 月間轉至中醫豐原分院醫療照護，而詹張那
    妹於車禍前係與詹阿財共同管理、花用夫妻財產等情，業據
    證人詹阿財證述在卷（見本院卷第59頁反面），足見詹張那
    妹因車禍事故而陷於神智不清，欠缺意思能力時，證人詹阿
    財就詹張那妹之財產即郵局帳戶仍有管領使用權。
  (二)證人詹阿財固於98年5 月間委託詹文賢前往調解委員會與肇
    事者達成調解，然被告詹文賢係未經其父詹阿財同意，即擅
    自至上址詹阿財夫婦住處，拿取詹張那妹之郵局帳戶存摺及
    印鑑章，亦未經詹阿財同意或授權即擅自提領保險公司匯入
    之保險理賠金花用，或轉存匯入被告詹文賢之子女帳戶，而
    詹阿財未曾要求被告於附表一所示時間提領詹張那妹帳戶內
    如附表一所示之款項等情，業據證人詹阿財於本院中結證明
    確（見本院卷第59至62、123 頁），且就被告前開所辯部分
    ，詳證稱：詹張那妹在沙鹿童綜合醫院之醫藥費是伊支付的
    ，轉至中醫豐原分院的醫藥費的第一個月醫藥費是伊支付的
    ，之後才由被告支付，伊約於98年5 、6 月間收到保險公司
    核撥理賠金通知時，因找不到詹張那妹之郵局帳戶存摺及印
    鑑章而詢問被告，被告才說他拿走了，伊叫被告把存摺內的
    錢領出來給伊，被告稱那些錢都存到他女兒及兒子的戶頭了
    ，被告說是存定存的，伊想存就存了，就沒有再向被告要，
    直到伊太太過世後，伊才要求被告將花剩的錢拿回來還伊，
    被告才拿70萬元給伊。這期間，伊曾於98年6 、7 月間要求
    被告提領6 萬元給伊還欠朋友的錢，被告也曾拿過拿2 萬元
    、1 萬元或5 千元的生活費給伊，但只有6 、7 次。伊沒有
    叫被告於98年5 月7 日提領5 萬元，也沒有於詹張那妹過世
    後，要求被告將詹張那妹帳戶內之老人年金提領給伊等語（
    見本院卷第60頁反面），核與被告於偵查中亦供稱：伊自己
    回新社老家拿伊母親詹張那妹的郵局存摺及印鑑章，並未經
    過伊父親詹阿財之同意，詹張那妹上開帳戶自98年5 月6日
    起之存提均是伊所為，這些錢有些用來支付醫療費、有些是
    伊父親及伊自己的生活費，另有10萬元是提給詹碧霜等語（
    見偵查卷第58、59至61、119 、122 頁反面），大致相符，
    並有附表一所示郵政存簿儲金提款單附卷可稽，足見證人詹
    阿財前開證詞，應非虛捏，堪以採信。
  (三)又詹張那妹於98年3 月轉至中醫豐原分院做呼吸照護，被告
    係於98年5 月5 日支付該醫院20,240元醫療相關費用等情，
    此有該醫院100 年4 月20日（100 ）豐行字第10004018號函
    文收費明細表及收據各1 份在卷可稽（見本院卷第69、142
    至144 頁），顯見被告辯稱98年5 月7 日是應詹阿財要求提
    領5 萬元用以支付醫療費用，與事實不符，不足採信。
  (四)被告於98年6 月1 日自詹張那妹上開郵局帳戶提領150 萬元
    及70萬元，其中150 萬元於同日各轉存50萬元至被告子女詹
    詠婷、詹詠儀及詹詠軒所有之新社郵局、國姓郵局及新社郵
    局帳戶內，為被告自承在卷；另被告於同年月3 日自詹張那
    妹上開郵局帳戶所提領之70萬元，係於同日分成30萬元及40
    萬元分別匯入詹詠婷、詹詠儀之上開郵局帳戶內等情，有詹
    詠婷、詹詠儀及詹詠軒上開郵局客戶歷史交易明細單3 份及
    中華郵政股份有限公司99年12月1 日投營字第0990004361號
    函在卷可憑（見本院卷第31、35、42、139 頁），復佐以被
    告於98年6 月1 日分別匯款50萬元入詹詠婷、詹詠儀及詹詠
    軒之上開郵局帳戶後未久，即陸續開始提領存入其子女帳戶
    內之款項，此觀上開郵局帳戶客戶歷史交易明細單自明，由
    此可見被告係意圖為自己不法之所有，而將其母詹張那妹帳
    戶內之理賠金轉存至被告子女帳戶內供其提領花用。被告辯
    稱為避免被課徵遺產稅而轉匯150 萬元至其子女帳戶及98年
    6 月3 日提領70萬元係交給其父親詹阿財云云，均係屬卸責
    之詞，不足採信。
  (五)證人詹碧霜於本院審理中證稱：伊於98年9 月間被裁員，曾
    於98年9 月間即9 月25日前之某日，經伊父詹阿財之同意後
    ，被告應伊要求自詹張那妹郵局帳戶提領10萬元給伊，伊於
    同年9 月25日拿去繳納貸款等語（見本院卷第58、118 頁）
    ，核證人詹阿財亦證稱有同意被告自詹張那妹郵局帳戶提領
    10萬元給詹碧霜等語（見本院卷第60頁反面），並有詹碧霜
    所提之土地銀行存摺影本可憑（見本院卷第88至89頁），固
    堪信為真實，然此與被告所辯98年9 月29日自詹張那妹郵局
    帳戶提領10萬元交給詹碧霜云云，並不相符，且被告於98年
    9 月29日提領之10萬元，係於當日匯入被告之女詹詠儀上開
    郵局帳戶等情，有前揭中華郵政股份有限公司函文附卷可參
    （見本院卷第42頁），足見被告辯稱98年9 月29日提領之10
    萬元係交給詹碧霜云云，不足採信。
  (六)按刑法第210 條之偽造私文書罪，旨在處罰無制作權之人，
    不法製作他人之文書，若逾越授權範圍或以欺瞞之方法蓋用
    他人印章，用以製作違反本人意思之文書，仍屬盜用印章而
    偽造私文書（最高法院89年度臺上字第1085號判決意旨參照
    ）。查被告於98年9 月29日自詹張那妹郵局帳戶提領16萬元
    ，固與詹碧霜所證被告交付10萬元之時間相近，然被告提領
    金額係16萬元而非10萬元，縱被告將此16萬元中之10萬元交
    給詹碧霜，惟揆諸前開判決要旨，被告亦係逾越其父詹阿財
    授權提領10萬元之範圍，而填寫金額16萬元之郵政存簿儲金
    提款單並盜用詹張那妹之印章而偽造提款單持向郵局櫃員行
    使，使郵局人員誤信詹張那妹授權被告提領16萬元存款而交
    付之，自屬盜用印章以偽造私文書，並持以行使而詐欺取財
    之行為無訛。
  (七)綜上所述，被告前開所辯，核與事實不符，不足採信。本案
    事證明確，被告犯行，洵堪認定，應依法論科。
二、論罪科刑：
  (一)按取款憑條，係銀行為便利存款人取款所印製之定型化表格
    ，存款人或其代理人填載後即交由銀行審查，審查無誤，銀
    行即依取款憑條所載之款項交付存款人或其代理人，並將取
    款憑條予以留存，以備查核，依其性質為私文書之一種。是
    核被告詹文賢冒用未得其父母詹阿財或詹張那妹之同意，擅
    自於附表一所示時間、地點，以詹張那妹名義偽造取款憑條
    向郵局櫃員詐領存款之所為，係犯刑法第216 條、第210 條
    之行使偽造私文書罪及第339 條第1 項之詐欺取財罪。
  (二)被告盜蓋詹張那妹印章之行為，為偽造私文書之部分行為，
    又其偽造私文書之低度行為，為行使偽造私文書之高度行為
    所吸收，均不另論罪。又被告各次以一行為，同時觸犯行使
    偽造私文書及詐欺取財罪，為想像競合犯，應依刑法第55條
    規定，從一重之行使偽造私文書罪論處。再於附表一所示時
    間、地點，各次所犯上開行使偽造私文書罪，犯意各別，行
    為互殊，應予分論併罰。
  (三)爰審酌被告意圖為自己不法之所有而提領詹張那妹郵局帳戶
    內之存款，損害詹張那妹及詹張那妹死亡後之其他繼承人之
    權利，領得款項共計289 萬餘元，犯罪猶否認部分犯罪事實
    ，顯乏認錯悔過之具體表現，態度欠佳，惟念其亦為詹張那
    妹之繼承人，對於所冒領之存款，仍享有部分權利，且與告
    訴人詹峻森、被害人詹碧霜及詹阿財，為手足、骨肉之親，
    雖有私心，惟於詹張那妹死亡後，確曾付出心力，處理及支
    付詹張那妹之醫療費、殯葬費共約五十多萬元（見本院卷第
    74至82頁之殯葬費收據可佐），並已返還70萬元予父親詹阿
    財等一切情狀，各量處如主文所示之刑，並斟酌被告尚積欠
    卡債，經濟情況非佳等情，諭知以1 千元折算1 日之易科罰
    金折算標準，以資懲儆。
  (四)附表一所示時間所偽造之郵政存簿儲金提款單共14紙，業據
    被告持以行使，而交付予豐原三民路郵局，不復屬於被告所
    有，爰不予宣告沒收；又按刑法第219 條所定不問屬於犯人
    與否沒收之者，以偽造之印章、印文或署押為限，盜用者不
    在其列，最高法院著有48年臺上字第1532號判例可資參照。
    查上開郵政存簿儲金提款單上「詹張那妹」之印文共計14枚
    ，係被告盜用印章所生印文，非屬偽造印章之印文，依前揭
    判例意旨，自無庸依刑法第219 條規定予以沒收，附此敘明
    。
參、無罪部分：
一、公訴意旨略以：被告詹文賢明知其未經詹阿財、詹張那妹之
    同意或授權，竟基於行使偽造私文書及意圖為自己不法所有
    之詐欺取財犯意，於附表二所示之時間，前往附表二所示之
    豐原三民路郵局及豐原大湳郵局，填寫詹張那妹名義之郵政
    存簿儲金提款單，並盜蓋「詹張那妹」之印鑑章於其上之「
    請蓋原留印鑑」欄內，據以偽造詹張那妹表示要提領如附表
    所示二之存款之私文書，並持以向郵局櫃員行使之，使郵局
    之承辦人員陷於錯誤，而將詹張那妹上開帳戶內之存款如數
    交付予詹文賢，足以生損害於詹張那妹本人及上開郵局對於
    存款管理之正確性。因認被告此部分，另涉犯刑法第216 條
    、第210 條之行使偽造私文書及同法第339 條之詐欺取財罪
    嫌云云。
二、按犯罪事實應依證據認定之，無證據不得認定犯罪事實；又
    不能證明被告犯罪者，應諭知無罪之判決，刑事訴訟法第15
    4 條第2 項、第301 條第1 項分別定有明文。又犯罪事實之
    認定，應憑真實之證據，倘證據是否真實尚欠明確，自難以
    擬制推測之方法，為其判斷之基礎；而認定犯罪事實之證據
    係指足以認定被告確有犯罪行為之積極證據而言，該項證據
    自須適合於被告犯罪事實之認定，始得採為斷罪資料（最高
    法院53年臺上字第656 號、29年上字第3105號判例參照）。
    且刑事訴訟上證明之資料，無論其為直接或間接證據，均須
    達於通常一般之人均不致有所懷疑，而得確信其為真實之程
    度，始得據為有罪之認定，若其關於被告是否犯罪之證明未
    能達此程度，而有合理懷疑之存在，致使無從形成有罪之確
    信，根據「罪證有疑，利於被告」之證據法則，即不得遽為
    不利被告之認定，亦有最高法院76年度臺上字第4986號判例
    可稽。
三、本件公訴人認被告涉犯前開罪嫌，係以被告之供述、告訴人
    詹峻森之指訴及詹峻森寄發予被告詹文賢之郵局存證信函1
    份，與附表二所示時日之郵政存簿儲金提款單影本6 張，為
    其主要論據。訊據被告詹文賢固坦承於附表二所示時、地，
    以詹張那妹名義填寫郵政存簿儲金提款單，並蓋印詹張那妹
    之印鑑章於其上，再將該存款單持交予郵局櫃員行使，提領
    附表二所示款項之事實，惟均堅決否認有何行使私文書及詐
    欺取財犯行，辯稱：伊母親詹張那妹轉至中國醫藥豐原分院
    後之醫療費用係由伊自詹張那妹之郵局帳戶提領支付，且伊
    父親詹阿財於保險公司核撥理賠金後，要求伊自詹張那妹之
    郵局帳戶提領6 萬元，伊亦會不定時提領提領款項給伊父親
    詹阿財等語。經查：
  (一)證人詹阿財於本院審理中結證稱：伊接到國泰保險公司核撥
    理賠金之通知後，問被告存摺在哪裡，被告說已定存在他3
    個小孩名下，伊想說寄都寄了，沒有剩多少就拿來繳醫藥費
    ，放在被告那邊也一樣，且被告住在豐原比較方便，定存剩
    下的就交給被告來處理，後來被告有支付詹張那妹在中醫豐
    原分院的醫藥費，有時會給伊1 萬元或5 千元的生活費，伊
    曾要求被告提領4 次2 萬元給伊，也有要求被告提領1 次6
    萬元給伊還債等語（見本院卷第123 頁），顯見詹阿財係有
    授權被告詹文賢提領詹張那妹之郵局帳戶存款，用以支付醫
    療費或詹阿財之生活費。又被告確有支付詹張那妹於中醫豐
    原分院之醫療費用乙節，有被告提出之中醫豐原分院收據原
    本12紙附卷可憑（見本院卷第68至73頁），且經本院向該醫
    院函查結果，詹張那妹係於98年3 月5 日至同年11月13日止
    在該院病房接受治療，醫療照護費用（含自費及醫療衛材）
    之繳納，繳納日期分別為98年4 月3 日繳納18,200元、98年
    5 月5 日繳納3 月份費用20,240元、98年6 月5 日繳納21,6
    40元、98年7 月3 日繳納2 萬元、98年8 月4 日繳納2 萬元
    、98年9 月3 日繳納2 萬元、98年10月5 日繳納23,153元、
    98年11月9 日繳納2 萬元、98年11月3 日繳納2 萬元、98年
    11月13日繳納6,661 元等情，此有該院100 年4 月20日（
    100 ）豐行字第10004018號函附卷可憑（見本院卷第142 至
    144 頁），佐以被告自承：伊是去醫院探視母親詹張那妹時
    ，收到繳費通知單才會去郵局提領詹張那妹帳戶的錢支付，
    但有時會從詹詠儀、詹詠婷之上開郵局帳戶提領等語（見本
    院卷第152 頁反面至153 頁），是以，被告於98年7 月3 日
    及98年8 月4 日詹張那妹之郵局帳戶分別提領2 萬5 千元，
    扣除當日繳納之2 萬元醫療費用後，尚剩5 千元部分，及被
    告於98年5 月15日提領5 千元部分，均可能係被告交予詹阿
    財做為生活費使用，另被告於98年6 月10日及98年8 月18
    日各別提領2 萬元部分，應係詹阿財要求被告所提領，在無
    其他積極證據證明被告確實未將此部分款項交付詹阿財之下
    ，依罪疑為有利被告認定原則，此部分均應視為詹阿財授權
    支付詹張那妹之醫療費院及其生活費之範圍內所為。是被告
    以詹張那妹名義填寫郵政存簿儲金提款單並持以提領此部分
    款項，應不構成行使偽造私文書及詐欺取財罪。
  (二)又依證人詹阿財證稱於接獲核撥保險理賠金通知後，曾要求
    被告提款6 萬元還債等語（見本院卷第119 頁），核與被告
    供稱：伊父詹阿財說藥環6 萬元給伊友人，伊於99年9 月3
    日自詹張那妹郵局帳戶提領6 萬元給詹阿財等語，大致相符
    ，是被告提領此筆款項既係經伊父詹阿財之同意，則被告以
    詹張那妹名義填寫郵政存簿儲金提款單持以向郵局人員提領
    6 萬元，亦不構成行使偽造私文書及詐欺取財罪。
  (三)告訴人詹峻森雖指稱被告有盜領附表二所示款項，然詹峻森
    並非詹張那妹之帳戶管理人，且未與被告及其父詹阿財同住
    ，為證人詹峻森證述在卷（見偵查卷第頁），則詹峻森對於
    被告是否有將附表二所示前數款項交予詹阿財或繳納醫療費
    ，並未親自見聞，是尚難以詹峻森之指述及所寄發之存證信
    函遽為不利被告之認定。
  (四)綜上所述，被告之辯解，並非全然不可信。本院自難徒憑告
    訴人詹峻森之片面指訴，於欠缺其他客觀事證佐證之情況下
    ，遽為不利於被告之認定。是公訴人所提證據及指出證明之
    方法，無從說服本院形成被告涉犯附表二所示之行使偽造私
    文書、詐欺取財罪之心證，此外，復查無其他積極證據足資
    認定被告涉有公訴人所指前揭犯行，既不能證明被告犯罪，
    揆諸前揭規定及說明，自應為無罪之諭知。
據上論斷，應依刑事訴訟法第299 條第1 項前段、第301 條第1
項，刑法第216 條、第210 條、第339 條第1 項、第55條、第41
條第1 項前段、第51條第5 款，刑法施行法第1 條地1 項、第2
項前段，判決如主文。
中    華    民    國   100    年    5     月    31    日
            刑事第十一庭  審判長法  官  林慧英
                                法  官  林學晴
                                法  官  廖純卿
以上正本證明與原本無異。
如不服本判決應於收受送達後10日內向本院提出上訴書狀，並應
敘述具體理由；其未敘述上訴理由者，應於上訴期間屆滿後20日
內向本院補提理由書（均須按他造當事人之人數附繕本）「切勿
逕送上級法院」。
                                書記官  柳寶倫
中    華    民    國   100    年    5     月    31    日
附表一
┌──┬──────┬──────────┬────────┐
│編號│犯罪時間    │犯罪地點及詐欺      │應處之刑        │
│    │            │提領金額（新臺幣）  │                │
├──┼──────┼──────────┼────────┤
│1   │98年5月6日  │豐原三民路郵局（址設│處有期徒刑參月，│
│    │            │改制前臺中縣豐原市三│如易科罰金，以新│
│    │            │民路108號）         │臺幣壹仟元折算壹│
│    │            │10萬元              │日。            │
├──┼──────┼──────────┼────────┤
│2   │98年5月7日  │同上郵局            │處有期徒刑貳月，│
│    │            │5萬元               │如易科罰金，以新│
│    │            │                    │臺幣壹仟元折算壹│
│    │            │                    │日。            │
├──┼──────┼──────────┼────────┤
│3   │98年5月11日 │同上郵局            │處有期徒刑貳月，│
│    │            │1萬5千元            │如易科罰金，以新│
│    │            │                    │臺幣壹仟元折算壹│
│    │            │                    │日。            │
├──┼──────┼──────────┼────────┤
│4   │98年5月21日 │同上郵局            │處有期徒刑參月，│
│    │            │14萬7千元           │如易科罰金，以新│
│    │            │                    │臺幣壹仟元折算壹│
│    │            │                    │日。            │
├──┼──────┼──────────┼────────┤
│5   │98年6月1日  │同上郵局            │處有期徒刑陸月，│
│    │            │150萬元             │如易科罰金，以新│
│    │            │                    │臺幣壹仟元折算壹│
│    │            │                    │日。            │
├──┼──────┼──────────┼────────┤
│6   │98年6月3日  │同上郵局            │處有期徒刑伍月，│
│    │            │70萬元              │如易科罰金，以新│
│    │            │                    │臺幣壹仟元折算壹│
│    │            │                    │日。            │
├──┼──────┼──────────┼────────┤
│7   │98年9月21   │同上郵局            │處有期徒刑參月，│
│    │日          │16萬元              │如易科罰金，以新│
│    │            │                    │臺幣壹仟元折算壹│
│    │            │                    │日。            │
├──┼──────┼──────────┼────────┤
│8   │98年9月29日 │同上郵局            │處有期徒刑參月，│
│    │            │10萬元              │如易科罰金，以新│
│    │            │                    │臺幣壹仟元折算壹│
│    │            │                    │日。            │
├──┼──────┼──────────┼────────┤
│9   │98年10月5日 │同上郵局            │處有期徒刑貳月，│
│    │            │5萬元               │如易科罰金，以新│
│    │            │                    │臺幣壹仟元折算壹│
│    │            │                    │日。            │
├──┼──────┼──────────┼────────┤
│10  │98年10月19  │同上郵局            │處有期徒刑貳月，│
│    │日          │3萬元               │如易科罰金，以新│
│    │            │                    │臺幣壹仟元折算壹│
│    │            │                    │日。            │
├──┼──────┼──────────┼────────┤
│11  │98年11月3   │同上郵局            │處有期徒刑貳月，│
│    │日          │3萬元               │如易科罰金，以新│
│    │            │                    │臺幣壹仟元折算壹│
│    │            │                    │日。            │
├──┼──────┼──────────┼────────┤
│12  │98年11月20日│同上郵局            │處有期徒刑貳月，│
│    │            │4千元               │如易科罰金，以新│
│    │            │                    │臺幣壹仟元折算壹│
│    │            │                    │日。            │
├──┼──────┼──────────┼────────┤
│13  │98年12月4日 │同上郵局            │處有期徒刑貳月，│
│    │            │3千元               │如易科罰金，以新│
│    │            │                    │臺幣壹仟元折算壹│
│    │            │                    │日。            │
├──┼──────┼──────────┼────────┤
│14  │98年12月29日│同上郵局            │處有期徒刑貳月，│
│    │            │3千元               │如易科罰金，以新│
│    │            │                    │臺幣壹仟元折算壹│
│    │            │                    │日。            │
│    │            │                    │                │
└──┴──────┴──────────┴────────┘
附表二（無罪部分）
┌──┬─────┬─────┬─────┬───────────┐
│編號│犯罪時間即│犯罪地點即│所詐得金額│檢察官起訴之罪名      │
│    │領款時間  │領款地點  │（新台幣）│                      │
├──┼─────┼─────┼─────┼───────────┤
│1   │98年5月15 │豐原大湳郵│5千元     │刑法第216條、第210 條 │
│    │日        │局（址設改│          │第1項行使偽造私文書及 │
│    │          │制前臺中縣│          │第339條第1項詐欺取財  │
│    │          │豐原市三豐│          │                      │
│    │          │路734號） │          │                      │
├──┼─────┼─────┼─────┼───────────┤
│2   │98年6月10 │同上豐原三│2萬元     │刑法第216條、第210 條 │
│    │日        │民路郵局  │          │第1項行使偽造私文書及 │
│    │          │          │          │第339條第1項詐欺取財  │
├──┼─────┼─────┼─────┼───────────┤
│3   │98年7月3日│同上豐原三│2萬5千元  │刑法第216條、第210 條 │
│    │          │民路郵局  │          │第1項行使偽造私文書及 │
│    │          │          │          │第339條第1項詐欺取財  │
├──┼─────┼─────┼─────┼───────────┤
│4   │98年8月4日│同上豐原三│2萬5千元  │刑法第216條、第210 條 │
│    │          │民路郵局  │          │第1項行使偽造私文書及 │
│    │          │          │          │第339條第1項詐欺取財  │
├──┼─────┼─────┼─────┼───────────┤
│5   │98年8月18 │同上豐原三│2萬元     │刑法第216條、第210 條 │
│    │日        │民路郵局  │          │第1項行使偽造私文書及 │
│    │          │          │          │第339條第1項詐欺取財  │
├──┼─────┼─────┼─────┼───────────┤
│6   │98年9月3日│同上豐原三│6萬元     │刑法第216條、第210 條 │
│    │          │民路郵局  │          │第1項行使偽造私文書及 │
│    │          │          │          │第339條第1項詐欺取財  │
└──┴─────┴─────┴─────┴───────────┘
附錄論罪科刑法條
 中華民國刑法第210條
（偽造變造私文書罪）
偽造、變造私文書，足以生損害於公眾或他人者，處 5 年以下
有期徒刑。
中華民國刑法第216條
（行使偽造變造或登載不實之文書罪）
行使第 210 條至第 215 條之文書者，依偽造、變造文書或登載
不實事項或使登載不實事項之規定處斷。
中華民國刑法第339條
（普通詐欺罪）
意圖為自己或第三人不法之所有，以詐術使人將本人或第三人之
物交付者，處 5 年以下有期徒刑、拘役或科或併科 1 千元以下
罰金。
以前項方法得財產上不法之利益或使第三人得之者，亦同。
前二項之未遂犯罰之。